臺灣高雄地方法院刑事判決　　　　　　　九十一年度訴字第二八六一號
　　公　訴　人　臺灣高雄地方法院檢察署檢察官
　　被　　　告　甲○○
右列被告因違反毒品危害防制條例案件，經檢察官提起公訴（九十一年度毒偵字第二
六七七號、第二八三六號），本院判決如左：
    主  文
甲○○連續施用第一級毒品，累犯，處有期徒刑壹年。
扣案含海洛因殘渣夾鏈袋肆個、注射針筒（含微量海洛因）壹支，均沒收銷燬之；橡
皮管壹條，沒收。
    事  實
一、甲○○曾於民國八十二年間犯有違反戡亂時期肅清煙毒條例案件，經法院判處有
    期徒刑二年、褫奪公權二年確定，甫於八十七年十一月二十七日執行完畢（刑期
    自八十二年九月二十七日起，指揮書執畢日期為八十四年九月二十六日，於八十
    三年十月八日假釋出獄，縮刑期滿日為八十四年九月十二日，後因於八十四年間
    另犯有違反肅清煙毒條例案件，經法院判處有期徒刑三年四月確定，並撤銷前假
    釋，應執行殘刑十一月四日確定，刑期自八十六年十二月二十四日起算，指揮書
    執畢日期為八十七年十二月十六日，中間尚含有觀察勤戒二十日應予扣除；構成
    累犯，刑法第七十九條之一第五項、第一項參照）。又前曾因施用第一級毒品海
    洛因案件，經送觀察、勒戒（臺灣宜蘭地方法院八十七年度毒聲字第一四七號）
    後，認無繼續施用毒品之傾向，業經臺灣宜蘭地方法院檢察署檢察官於民國八十
    七年八月三十一日，以八十七年度偵字第二四六四號為不起訴處分確定。嗣甲○
    ○於前受不起處分確定後五年以內，猶不知悔改，復基於概括犯意，自九十年六
    月間某日起至九十一年五月十日凌晨零時十分許往前回溯二十四小時內之某時止
    ，連續在高雄市前鎮區○○○路四二七號住處施用第一級毒品海洛因多次，為警
    先於九十一年三月十一日十時許，在前開住處查獲，並扣得其所有之含海洛因殘
    渣夾鏈袋四個、注射針筒（含微量海洛因）一支及橡皮管一條等物；又於九十一
    年五月九日二十時十分許，在高雄縣鳳山市○○街與善政街口因竊盜案被捕後，
    經採尿送驗查獲，再依本院九十一年度毒聲字第三四一八號裁定送觀察、勒戒後
    ，認有繼續施用毒品之傾向。
二、案經高雄市政府警察局及高雄市政府警察局前鎮分局分別移送臺灣高雄地方法院
    檢察署檢察官偵查起訴。
    理  由
一、訊據被告甲○○對右揭連續施用第一級毒品海洛因之事實供認不諱，而被告於右
    揭時、地分別經警查獲時所採尿液送驗結果，確呈嗎啡陽性反應之事實，有高雄
    市立凱旋醫院煙毒尿液檢驗成績書（詳高市警前分刑字第八○三○號警卷第八頁
    ）、高雄市政府衛生局煙毒尿液檢驗成績書（詳高市警刑專字第九一○○三一四
    ○九號警卷第七頁）各一紙可稽。另被告於九十一年三月十一日十時許為警查獲
    時，經警扣案之含海洛因殘渣夾鏈袋四個、注射針筒（含微量海洛因）一支等物
    ，經送高雄醫學大學附設中和紀念醫院檢驗結果，亦確含有海洛因成分之事實，
    亦有該醫院檢驗報告二紙附卷（詳本院卷第二十二頁、第二十三頁）可查，並有
    含海洛因殘渣夾鏈袋四個、注射針筒（含微量海洛因）一支及橡皮管一條等物扣
    案可資佐證，足認被告之自白核與事實相符。又被告前曾因施用第一級毒品海洛
    因案件，經送觀察、勒戒（臺灣宜蘭地方法院八十七年度毒聲字第一四七號）後
    ，認無繼續施用毒品之傾向，業經臺灣宜蘭地方法院檢察署檢察官於民國八十七
    年八月三十一日，以八十七年度偵字第二四六四號為不起訴處分確定之事實，亦
    有臺灣高等法院被告全國前案紀錄表一紙附卷可查。被告於前受不起處分確定後
    五年以內，猶不知悔改再犯本案，為二犯，再經本院以九十一年度毒聲字第三四
    一八號裁定送觀察、勒戒後，認有繼續施用毒品之傾向，亦有臺灣高雄看守所附
    設勒戒處所九十一年八月二十三日高所坤戒勒字第一八九一號函及函附之有無繼
    續施用毒品傾向證明書一紙附於偵查卷內可憑。事證明確，被告右揭連續施用第
    一級毒品海洛因之犯行洵堪認定，應予依法論科。
二、查海洛因係毒品危害防制條例第二條第二項第一款所定之第一級毒品，不得非法
    持有、施用，被告竟持以施用，故核被告甲○○所為，係犯毒品危害防制條例第
    十條第一項之施用第一級毒品罪。被告施用第一級毒品海洛因前同時持有第一級
    毒品海洛因，其持有之低度行為，已為施用之高度行為所吸收，不另論以持有罪
    。又被告自九十年六月間某日起至九十一年五月十日凌晨零時十分許往前回溯二
    十四小時內之某時止，先後多次連續施用第一級毒品海洛因之犯行，係時間緊接
    ，手法相同，觸犯構成要件同一之罪名，顯係基於概括之犯意反覆為之，為連續
    犯，應依刑法第五十六條之規定，論以連續施用第一級毒品海洛因罪，並依法加
    重其刑。又被告曾於被告曾於八十二年間犯有違反戡亂時期肅清煙毒條例案件，
    經法院判處有期徒刑二年、褫奪公權二年確定，甫於八十七年十一月二十七日執
    行完畢（刑期自八十二年九月二十七日起，指揮書執畢日期為八十四年九月二十
    六日，於八十三年十月八日假釋出獄，縮刑期滿日為八十四年九月十二日，後因
    於八十四年間另犯有違反肅清煙毒條例案件，經法院判處有期徒刑三年四月確定
    ，並撤銷前假釋，應執行殘刑十一月四日確定，刑期自八十六年十二月二十四日
    起算，指揮書執畢日期為八十七年十二月十六日，中間尚含有觀察、勤戒二十日
    應予扣除；構成累犯，刑法第七十九條之一第五項、第一項參照），其於前受有
    期徒刑之執行完畢後，五年以內再犯本案有期徒刑以上之罪，亦有臺灣高等法院
    被告全國前案紀錄表、臺灣高雄地方法院檢察署刑案資料查註紀錄表各一紙附卷
    可稽，為累犯，應依刑法第四十七條之規定，加重其刑。被告所應處之刑有二種
    以上刑之加重原因，應依法遞加之。爰審酌被告前曾因施用第一級毒品海洛因案
    件，經送觀察、勒戒（臺灣宜蘭地方法院八十七年度毒聲字第一四七號）後，認
    無繼續施用毒品之傾向，業經臺灣宜蘭地方法院檢察署檢察官於民國八十七年八
    月三十一日，以八十七年度偵字第二四六四號為不起訴處分確定，其於前受不起
    處分確定後五年以內，猶不知悔改再犯本案相同罪行，為二犯，顯見意志不堅，
    並對施用毒品之行為不知悛悔，惟其犯罪係戕害自身，尚未害及他人，及犯後已
    坦承犯行，態度尚佳等一切情狀，爰量處如主文所示之刑，以示儆懲。扣案含海
    洛因殘渣夾鏈袋四個、注射針筒（含微量海洛因）一支等物，屬毒品危害防制條
    例所定之毒品及專供施用毒品之器具，不問屬於犯人與否，爰併依毒品危害防制
    條例第十八條第一項前段之規定，均宣告沒收銷燬之。另扣案之橡皮管一條，經
    送驗結果，無海洛因反應，尚非屬專供施用毒品之器具，惟係被告所有供犯本罪
    所用之物，爰併依刑法第三十八條第一項第二款之規定，宣告沒收。
據上論斷，應依刑事訴訟法第二百九十九條第一項前段，毒品危害防制條例第十條第
一項、第十八條第一項前段，刑法第十一條前段、第五十六條、第四十七條、第三十
八條第一項第二款，判決如主文。
本案經檢察官朱婉綺到庭執行職務。
中      華      民      國      九十一      年      十二    月    四    日
                                      臺灣高雄地方法院刑事第七庭
                                        法  官  柯  盛  益
右正本證明與原本無異。
如不服本判決，應於判決送達後十日內，向本院提出上訴狀。
                                        書記官  陳  昱  良
中      華      民      國      九十一      年      十二    月    四    日
附錄本案判決論罪科刑法條全文
毒品危害防制條例第十條：
施用第一級毒品者，處六月以上五年以下有期徒刑。
